---
title: "highcharter 食谱"
output: 
  html_document: 
    toc: yes
    number_sections: yes
---

```{r setup, include=FALSE}
knitr::opts_chunk$set(echo = TRUE)
```

```{r}
library(highcharter)
```




## 地图

```{r hc-usa-arrest}
library(highcharter)
data("USArrests", package = "datasets")
data("usgeojson") # 加载地图数据 地图数据的结构

USArrests <- transform(USArrests, state = rownames(USArrests))

highchart() %>%
  hc_title(text = "Violent Crime Rates by US State") %>%
  hc_subtitle(text = "Source: USArrests data") %>%
  hc_add_series_map(usgeojson, USArrests,
    name = "Murder arrests (per 100,000)",
    value = "Murder", joinBy = c("woename", "state"),
    dataLabels = list(
      enabled = TRUE,
      format = "{point.properties.postalcode}"
    )
  ) %>%
  hc_colorAxis(stops = color_stops()) %>%
  hc_legend(valueDecimals = 0, valueSuffix = "%") %>%
  hc_mapNavigation(enabled = TRUE)
```

highcharter 包含三个数据集分别是： worldgeojson 世界地图（国家级）、 usgeojson 美国地图（州级）、  uscountygeojson 美国地图（城镇级）。其它地图数据见 <https://code.highcharts.com/mapdata/>。


```{r hc-china-map}
# 添加地图数据
hcmap(map = "countries/cn/custom/cn-all-sar-taiwan.js") %>%
  hc_title(text = "中国地图")
```


这才是真的动态图形，底层设计的图形语法已经与 ggplot2 大不相同，和用户交互是核心的部分。

[rgl](https://r-forge.r-project.org/projects/rgl/) 只是一种展现形式，它是基于 OpenGL，不拘泥于显示设备， [plotly](https://github.com/ropensci/plotly) 包 [@plotly2020] 和 [highcharter](https://github.com/jbkunst/highcharter) 是基于网页的。

```{r htmlwidgets-js-eco}
library(magrittr)
# 获取 R 包元数据
Sys.setenv(R_CRAN_WEB = "https://mirrors.tuna.tsinghua.edu.cn/CRAN")
pdb <- tools::CRAN_package_db()
js_pkg <- tools::dependsOnPkgs("htmlwidgets", installed = pdb, recursive = FALSE)
js_lib <- c(
  "Altair", "ApexCharts", "HTML", "Excel", "Billboard",
  "[Hh]tmlwidgets", "[Hh]tmlwidget", "D3", "D3Plus",
  "diffrprojects", "[Ss]hiny", "DataTables", "BioCircos.js",
  "[Dd]3.js", "C3.js", "[Dd]eck.gl",
  "Echarts JavaScript", "Microsoft", "jExcel", "JavaScript",
  "Formattable", "ggplot2", "Dragula Javascript Library",
  "jquery-gradient-picker", "plotly", "Highcharts",
  "jQuery", "jsTree", "mapview", "[Ll]eaflet",
  "Leaflet-timeline", "Mapbox GL JS", "MetricsGraphics", "UML", "easyalluvial",
  "Phylocanvas", "plotly.js", "QRA", "Chart.js",
  "agGrid", "React Table", "Handsontable.js",
  "WebVR", "RStudio Shiny", "Mozilla A-Frame", "Sigma.js", "heatmaply",
  "Slick", "jQuery UI", "JavaScript Datamaps",
  "SortableJS", "SMITIDstruct", "Vega", "Vega-Lite", "vis.js",
  "Grammar of Graphics", "R markdown", "Dygraphs",
  "Spec", "iframes"
)
js_regexp <- paste("'(", paste(js_lib, collapse = "|"), ")'", sep = "")
subset(pdb, subset = Package %in% js_pkg & grepl("(JavaScript|htmlwidgets|js|Interactive|Library)", Title), select = c("Package", "Title")) %>%
  transform(., Title = gsub("(\\\n)", " ", Title), Package = paste("**", Package, "**", sep = "")) %>%
  transform(., Title = gsub(js_regexp, "\\1", Title)) %>%
  knitr::kable(.,
    caption = "JavaScript 生态系统", format = "pandoc",
    booktabs = TRUE, row.names = FALSE
  )
```


不推荐使用 **highcharter** 包提供的 `hchart()` 接口，这个接口函数走的路线和 **ggplot2** 包内的 `qplot()` 函数一致，用它就好像在拄着拐杖走路，很别扭！



- `highchart()` hc 对象
- `hc_*` 系列函数分类整理出 R 包结构，归纳出学习路径
- `hc_color()` 配色
- `hc_xAxis()` X 轴
- `hc_yAxis()` Y 轴
- `hc_title()` 标题
- `hc_subtitle()` 副标题
- `hc_legend()` 图例
- `hc_add_series()` 添加序列
- `hc_rm_series()` 移除序列
- `hc_exporting()` 导出图形
- `hc_credits()` 添加图形注释，比如数据来源，版权

以数据集 discoveries 为例介绍 highcharter 包的使用

```{r discoveries-hc-ts}
library(highcharter)
highchart() %>%
  hc_xAxis(type = "datetime") %>%
  hc_title(
    text = "Yearly Numbers of Important Discoveries",
    margin = 20, align = "left",
    style = list(color = "#51B749", useHTML = TRUE)
  ) %>%
  hc_add_series(data = discoveries, name = "discoveries") %>%
  hc_exporting(enabled = TRUE)
```


```{r}
library(magrittr)
library(ggplot2)
library(ggfortify)
library(highcharter)
```


## 折线图 {#subsec:hc-line} 

### 简单折线图 {#subsubsec:simple-hc-line}

```{r bod-line}
ggplot(data = BOD, aes(x = Time, y = demand)) +
  geom_point() +
  geom_line() +
  theme_minimal()
```

```{r bod-hc-line}
hchart(BOD, "line", hcaes(x = Time, y = demand))
```

### 分组折线图 {#subsubsec:group-hc-line}

```{r orange-line}
ggplot(data = Orange, aes(x = age, y = circumference, color = Tree)) +
  geom_point() +
  geom_line() +
  theme_minimal()
```

```{r orange-hc-line}
hchart(Orange, "line", hcaes(x = age, y = circumference, group = Tree))

# hchart(DNase, "line", hcaes(x = conc, y = density, group = Run))
# hchart(Loblolly, "line", hcaes(x = age, y = height, group = Seed))
```

### 时间序列图 {#subsubsec:ts-hc-line}



**ggfortify** 包 [@Tang_2016_ggfortify] 大大扩展了 **ggplot2** 包内置的函数 `autoplot()` 的功能，使得它可以适用多种数据对象的直接绘图


Base R 对时间序列类型 ts 的数据对象提供了泛型函数 `plot.ts()` 支持

```{r nile-line,fig.show='hold',fig.width=8,fig.height=4,fig.cap="时序图"}
plot(Nile, main = "Flow of the River Nile")
autoplot(Nile, xlab = "Time", ylab = "Nile", main = "Flow of the River Nile") +
  theme_minimal()
```


<!-- 讲点尼罗河历史，1898 年附近出现了 changepoint 尼罗河流量骤减 -->

```{r nile-hc-line}
highchart() %>%
  hc_xAxis(type = "datetime") %>%
  hc_add_series(data = Nile, name = "Nile")
```


可能需要研究下 highcharts.js 的 API <https://api.highcharts.com/highcharts/series>

```{r}
methods(hchart)
getAnywhere(hchart.mts)
class(EuStockMarkets)
```

为何不能绘制多元时间序列 EuStockMarkets 
`zoo::as.Date.ts()` 仅支持周期为 1、4 和 12 的时间序列，详见 [说明](https://github.com/jbkunst/highcharter/issues/524#issuecomment-1146499261)

```{r}
#| eval: false
hchart(EuStockMarkets)
```

```{r}
hchart(AirPassengers)
```

```{r}
highchart() %>%
  hc_chart(type = "line") %>%
  hc_title(text = "Monthly Average Temperature") %>%
  hc_subtitle(text = "Source: WorldClimate.com") %>%
  hc_xAxis(categories = c(
    "Jan", "Feb", "Mar", "Apr", "May", "Jun",
    "Jul", "Aug", "Sep", "Oct", "Nov", "Dec"
  )) %>%
  hc_yAxis(title = list(text = "Temperature (C)")) %>%
  hc_plotOptions(line = list(
    dataLabels = list(enabled = TRUE),
    enableMouseTracking = FALSE
  )) %>%
  hc_series(
    list(
      name = "Tokyo",
      data = c(7.0, 6.9, 9.5, 14.5, 18.4, 21.5, 25.2, 26.5, 23.3, 18.3, 13.9, 9.6)
    ),
    list(
      name = "London",
      data = c(3.9, 4.2, 5.7, 8.5, 11.9, 15.2, 17.0, 16.6, 14.2, 10.3, 6.6, 4.8)
    )
  )
```

## 散点图 {#subsec:hc-scatter}

散点图，没有比散点图更能表达数据

```{r}
highchart() |>
  hc_add_series(
    data = lapply(0:4, function(x) list(x, x + 1)),
    type = "scatter", color = "orange"
  )
```

```{r}
purrr::map(0:4, function(x) list(x, x))
```

等价于

```{r}
lapply(0:4, function(x) list(x, x + 1))
```


### 简单散点图 {#subsubsec:simple-hc-scatter}

```{r faithful-hc-scatter}
hchart(faithful, "scatter", hcaes(x = waiting, y = eruptions))

hchart(women, "scatter", hcaes(x = weight, y = height))
```

### 分组散点图 {#subsubsec:group-hc-scatter}

```{r orange-hc-scatter}
hchart(sleep, "scatter", hcaes(x = ID, y = extra, group = group))

hchart(Puromycin, "scatter", hcaes(x = conc, y = rate, group = state))

hchart(Orange, "scatter", hcaes(x = age, y = circumference, group = Tree))
```

## 条形图 {#subsec:hc-bar}

本书中条形图和柱形图不再做区分，一般来讲，横着放叫条形图，否则就叫柱形图

### 简单条形图  {#subsubsec:simple-hc-bar}

严格来讲，条形图适合分类数据的展示

```{r barplot-BOD,fig.show='hold',fig.width=4,fig.height=4,out.width='50%',fig.cap="条形图"}
barplot(
  data = BOD, demand ~ Time, col = "#4285F4",
  border = "white", horiz = TRUE, xlim = c(0, 20)
)
ggplot(data = BOD, aes(x = factor(Time), y = demand)) +
  geom_col(fill = "#4285F4") +
  coord_flip() +
  theme_minimal() +
  labs(x = "Time")
```

```{r bod-hc-bar}
# 条形图
hchart(BOD, "bar", hcaes(x = factor(Time), y = demand))
# 柱形图
hchart(BOD, "column", hcaes(x = factor(Time), y = demand), color = "#4285F4") %>%
  hc_xAxis(title = list(text = "Time"))
```


### 复合条形图 {#subsubsec:dodge-hc-bar}

```{r vadeaths-hc-bar}
longer_VADeaths <- transform(
  expand.grid(
    sex = colnames(VADeaths),
    age = rownames(VADeaths)
  ),
  rates = as.vector(t(VADeaths))
)
hchart(longer_VADeaths, "column", hcaes(x = sex, y = rates, group = age))
```

### 简单箱线图 {#subsubsec:simple-hc-boxplot}

```{r diamonds-hc-boxplot-one}
with(ToothGrowth, {
  hcboxplot(x = len, var = supp)
})
```

### 复合箱线图 {#subssubsec:dodge-hc-boxplot}


```{r diamonds-hc-boxplot-two}
with(ToothGrowth, {
  hcboxplot(x = len, var = supp, var2 = dose, outliers = FALSE) %>%
    hc_chart(type = "column") # to put box vertical
})
```


## 动态散点图

```{r}
highchart() %>%
  hc_chart(type = "scatter") %>%
  hc_yAxis(max = 6, min = 0) %>%
  hc_xAxis(max = 6, min = 0) %>%
  hc_add_series(
    name = "Australia",
    data = list(
      list(sequence = list(c(1, 1), c(2, 2), c(3, 3), c(4, 4)))
    )
  ) %>%
  hc_add_series(
    name = "United States",
    data = list(
      list(sequence = list(c(0, 0), c(3, 2), c(4, 3), c(4, 1)))
    )
  ) %>%
  hc_add_series(
    name = "China",
    data = list(
      list(sequence = list(c(3, 2), c(2, 2), c(1, 1), c(2, 5)))
    )
  ) %>%
  hc_motion(
    enabled = TRUE,
    labels = 2000:2003,
    series = c(0, 1, 2)
  )
```


## 气泡图

```{r}
highchart() %>%
  hc_xAxis(min = 0, max = 10) %>%
  hc_yAxis(min = 0, max = 10) %>%
  hc_add_series(
    type = "bubble",
    name = "气泡图",
    data = list(
      list(x = 1, y = 1, z = 10)
    )
  )
```

## 动态气泡图

```{r}
highchart() %>%
  hc_xAxis(min = 0, max = 10) %>%
  hc_yAxis(min = 0, max = 10) %>%
  hc_motion(enabled = TRUE) %>%
  hc_add_series(
    type = "bubble",
    data = list(
      list(
        sequence = list(
          list(x = 1, y = 1, z = 10),
          list(x = 2, y = 3, z = 5),
          list(x = 3, y = 5, z = 8)
        )
      )
    )
  )
```


## 动态柱状图

```{r}
highchart() %>%
  hc_chart(type = "column") %>%
  hc_yAxis(max = 6, min = 0) %>%
  hc_add_series(name = "A", data = c(2, 3, 4), zIndex = -10) %>%
  hc_add_series(
    name = "B",
    data = list(
      list(sequence = c(1, 2, 3, 4)),
      list(sequence = c(3, 2, 1, 3)),
      list(sequence = c(2, 5, 4, 3))
    )
  ) %>%
  hc_add_series(
    name = "C",
    data = list(
      list(sequence = c(3, 2, 1, 3)),
      list(sequence = c(2, 5, 4, 3)),
      list(sequence = c(1, 2, 3, 4))
    )
  ) %>%
  hc_motion(
    enabled = TRUE,
    labels = 2000:2003,
    series = c(1, 2),
    playIcon = "fa fa-play",
    pauseIcon = "fa fa-pause"
  )
```


## 密度图 {#subsec:hc-density}

```{r diamonds-hc-density}
hchart(density(diamonds$price), type = "area", color = "#B71C1C", name = "Price")
```


## 直方图 {#subsec:hc-hist}

```{r diamonds-hc-hist}
hchart(diamonds$price, name = "price")
```

## 生存图 {#subsec:hc-survival}

```{r lung-hc-survival}
library(survival)
leukemia.surv <- survfit(Surv(time, status) ~ x, data = aml)
hchart(leukemia.surv, ranges = TRUE)
```

## 等高图 {#subsec:hc-heatmap}

颜色等高图

```{r volcano-hc-heatmap}
hchart(volcano) %>%
  hc_colorAxis(stops = color_stops(colors = hcl.colors(10)))
```

## 相关图 {#subsec:hc-corrplot}

```{r swiss-hc-corrplot}
hchart(cor(swiss))
```

## 矩阵图 {#subsec:hc-treemap}

```{r GNI2014-treemap}
library("treemap")
data(GNI2014)
treemap(GNI2014,
  index = c("continent", "iso3"),
  vSize = "population", vColor = "GNI",
  type = "comp", palette = hcl.colors(6),
  draw = TRUE
)
```

```{r hc-treemap}
tm <- treemap(GNI2014,
  index = c("continent", "iso3"),
  vSize = "population", vColor = "GNI",
  type = "comp", palette = hcl.colors(6),
  draw = FALSE
)
hctreemap(tm, allowDrillToNode = TRUE, layoutAlgorithm = "squarified") %>%
  hc_title(text = "Gross National Income World Data") %>%
  hc_tooltip(pointFormat = "<b>{point.name}</b>:<br>
                             Pop: {point.value:,.0f}<br>
                             GNI: {point.valuecolor:,.0f}")
```


考虑用 `hctreemap2()` 函数

```{r}
hctreemap2(GNI2014,
  group_vars = c("continent", "iso3"),
  size_var = "population", color_var = "GNI",
  layoutAlgorithm = "squarified"
)
```

```{r}
library(RColorBrewer)

data.frame(
  index1 = sample(LETTERS[1:5], 500, replace = T),
  index2 = sample(LETTERS[6:10], 500, replace = T),
  index3 = sample(LETTERS[11:15], 500, replace = T),
  value = rpois(500, 5),
  color_value = rpois(500, 5)
) %>%
  hctreemap2(
    group_vars = c("index1", "index2", "index3"),
    size_var = "value",
    color_var = "color_value",
    layoutAlgorithm = "squarified",
    levelIsConstant = FALSE,
    levels = list(
      list(level = 1, dataLabels = list(enabled = TRUE)),
      list(level = 2, dataLabels = list(enabled = FALSE)),
      list(level = 3, dataLabels = list(enabled = FALSE))
    )
  ) %>%
  hc_colorAxis(
    minColor = brewer.pal(7, "Greens")[1],
    maxColor = brewer.pal(7, "Greens")[7]
  ) %>%
  hc_tooltip(pointFormat = "<b>{point.name}</b>:<br>
             Value: {point.value:,.0f}<br>
             Color Value: {point.colorValue:,.0f}")
```


## 地图 {#highcharter-map}

美国失业率数据

```{r,eval=FALSE}
data(unemployment, package = "highcharter")
temp <- unlist(strsplit(unemployment[, 2], ",")) # 拆成两列
unique(temp[seq(from = 2, to = length(temp), by = 2)]) # 51 个州
# US Counties unemployment rate
# code: The county code.
#
# name: The county name.
#
# value: The unemployment.
# A data.frame with 3 variables and 3216 observations.
```

```{r}
data(unemployment)
hcmap("countries/us/us-all-all",
  data = unemployment,
  name = "Unemployment", value = "value", joinBy = c("hc-key", "code"),
  borderColor = "transparent"
) %>%
  hc_colorAxis(dataClasses = color_classes(c(seq(0, 10, by = 2), 50))) %>%
  hc_legend(
    layout = "vertical", align = "right",
    floating = TRUE, valueDecimals = 0, valueSuffix = "%"
  )
```


## 下钻图 {#drilldown}

drilldown 数据结构

```{r}
options(highcharter.theme = hc_theme_smpl())

df <- data.frame(
  name = c("Animals", "Fruits", "Cars"),
  y = c(5, 2, 4)
)

df$drilldown <- tolower(df$name)

df

dfan <- data.frame(
  name = c("Cats", "Dogs", "Cows", "Sheep", "Pigs"),
  value = c(4, 3, 1, 2, 1)
)

dffru <- data.frame(
  name = c("Apple", "Organes"),
  value = c(4, 2)
)

dfcar <- data.frame(
  name = c("Toyota", "Opel", "Volkswagen"),
  value = c(4, 2, 2)
)

# 3 个数据集如何合并在一起，作为一个 data.frame 被使用
```

下面绘图代码很不简洁

```{r}
hc <- highchart() %>%
  hc_chart(type = "column") %>%
  hc_title(text = "学员基础画像") %>%
  hc_xAxis(type = "category") %>%
  hc_legend(enabled = FALSE) %>%
  hc_plotOptions(
    series = list(
      boderWidth = 0,
      dataLabels = list(enabled = TRUE)
    )
  ) %>%
  hc_add_series(
    data = df,
    name = "Things",
    colorByPoint = TRUE
  ) %>%
  hc_drilldown(
    allowPointDrilldown = TRUE,
    series = list(
      list(
        id = "animals",
        data = list_parse2(dfan)
      ),
      list(
        id = "fruits",
        data = list_parse2(dffru)
      ),
      list(
        id = "cars",
        data = list_parse2(dfcar)
      )
    )
  )

hc
```




## 堆积图 {#sec-highcharter}

Joshua Kunst 在他的博客里 <https://jkunst.com/> 补充了很多数据可视化案例，另一个关键的参考资料是 [highcharts API 文档](https://api.highcharts.com/highcharts/)，文档主要分两部分全局选项 `Highcharts.setOptions` 和绘图函数 `Highcharts.chart`。下面以 `data_to_boxplot()` 为例解析 R 中的数据结构是如何和 highcharts 的 JSON 以及绘图函数对应的。

```{r mapping-data, fig.cap="两种从数据到图形的映射方式"}
library(highcharter)
highchart() %>%
  hc_xAxis(type = "category") %>%
  hc_add_series_list(x = data_to_boxplot(
    data = iris,
    variable = Sepal.Length,
    group_var = Species,
    add_outliers = TRUE,
    name = "iris"
  ))
```

除了箱线图 boxplot 还有折线图、条形图、密度图等一系列常用图形，共计 50 余种，详见表\@ref(tab:hc-charts)，各类图形示例见 <https://www.highcharts.com/demo>。

```{r hc-charts,echo=FALSE}
knitr::kable(matrix(c(
  "area", "arearange", "areaspline", "areasplinerange",
  "bar", "bellcurve", "boxplot", "bubble",
  "column", "columnpyramid", "columnrange",
  "cylinder", "dependencywheel", "dumbbell", "errorbar",
  "funnel", "funnel3d", "gauge", "heatmap",
  "histogram", "item", "line", "lollipop", "networkgraph",
  "organization", "packedbubble", "pareto", "pie", "polygon",
  "pyramid", "pyramid3d", "sankey", "scatter", "scatter3d",
  "solidgauge", "spline", "streamgraph", "sunburst", "tilemap",
  "timeline", "treemap", "variablepie", "variwide", "vector", "venn",
  "waterfall", "windbarb", "wordcound", "xrange", NA
), ncol = 5), "pandoc", col.names = c("A", "B", "C", "D", "E"), caption = "图形种类")
```
```{r}
library(highcharter)
hchart(
  iris, "scatter",
  hcaes(x = Sepal.Length, y = Sepal.Width, group = Species)
)
```


有的图形种类包含多个变体，如 area 面积图，还有 arearange 、areaspline 和 areasplinerange，而 area 图其实是折线图，只是线与坐标轴围成的区域用颜色填充了。一个基本示例见[基础面积图](https://jsfiddle.net/gh/get/library/pure/highcharts/highcharts/tree/master/samples/highcharts/demo/area-basic/)，数据结构如下：

```JavaScript
Highcharts.chart('container', {
    chart: {
        type: 'area'
    },
    accessibility: {
        description: 'Image description: An area chart compares the nuclear stockpiles of the USA and the USSR/Russia between 1945 and 2017. The number of nuclear weapons is plotted on the Y-axis and the years on the X-axis. The chart is interactive, and the year-on-year stockpile levels can be traced for each country. The US has a stockpile of 6 nuclear weapons at the dawn of the nuclear age in 1945. This number has gradually increased to 369 by 1950 when the USSR enters the arms race with 6 weapons. At this point, the US starts to rapidly build its stockpile culminating in 32,040 warheads by 1966 compared to the USSR’s 7,089. From this peak in 1966, the US stockpile gradually decreases as the USSR’s stockpile expands. By 1978 the USSR has closed the nuclear gap at 25,393. The USSR stockpile continues to grow until it reaches a peak of 45,000 in 1986 compared to the US arsenal of 24,401. From 1986, the nuclear stockpiles of both countries start to fall. By 2000, the numbers have fallen to 10,577 and 21,000 for the US and Russia, respectively. The decreases continue until 2017 at which point the US holds 4,018 weapons compared to Russia’s 4,500.'
    },
    title: {
        text: 'US and USSR nuclear stockpiles'
    },
    subtitle: {
        text: 'Sources: <a href="https://thebulletin.org/2006/july/global-nuclear-stockpiles-1945-2006">' +
            'thebulletin.org</a> &amp; <a href="https://www.armscontrol.org/factsheets/Nuclearweaponswhohaswhat">' +
            'armscontrol.org</a>'
    },
    xAxis: {
        allowDecimals: false,
        labels: {
            formatter: function () {
                return this.value; // clean, unformatted number for year
            }
        },
        accessibility: {
            rangeDescription: 'Range: 1940 to 2017.'
        }
    },
    yAxis: {
        title: {
            text: 'Nuclear weapon states'
        },
        labels: {
            formatter: function () {
                return this.value / 1000 + 'k';
            }
        }
    },
    tooltip: {
        pointFormat: '{series.name} had stockpiled <b>{point.y:,.0f}</b><br/>warheads in {point.x}'
    },
    plotOptions: {
        area: {
            pointStart: 1940,
            marker: {
                enabled: false,
                symbol: 'circle',
                radius: 2,
                states: {
                    hover: {
                        enabled: true
                    }
                }
            }
        }
    },
    series: [{
        name: 'USA',
        data: [
            null, null, null, null, null, 6, 11, 32, 110, 235,
            369, 640, 1005, 1436, 2063, 3057, 4618, 6444, 9822, 15468,
            20434, 24126, 27387, 29459, 31056, 31982, 32040, 31233, 29224, 27342,
            26662, 26956, 27912, 28999, 28965, 27826, 25579, 25722, 24826, 24605,
            24304, 23464, 23708, 24099, 24357, 24237, 24401, 24344, 23586, 22380,
            21004, 17287, 14747, 13076, 12555, 12144, 11009, 10950, 10871, 10824,
            10577, 10527, 10475, 10421, 10358, 10295, 10104, 9914, 9620, 9326,
            5113, 5113, 4954, 4804, 4761, 4717, 4368, 4018
        ]
    }, {
        name: 'USSR/Russia',
        data: [null, null, null, null, null, null, null, null, null, null,
            5, 25, 50, 120, 150, 200, 426, 660, 869, 1060,
            1605, 2471, 3322, 4238, 5221, 6129, 7089, 8339, 9399, 10538,
            11643, 13092, 14478, 15915, 17385, 19055, 21205, 23044, 25393, 27935,
            30062, 32049, 33952, 35804, 37431, 39197, 45000, 43000, 41000, 39000,
            37000, 35000, 33000, 31000, 29000, 27000, 25000, 24000, 23000, 22000,
            21000, 20000, 19000, 18000, 18000, 17000, 16000, 15537, 14162, 12787,
            12600, 11400, 5500, 4512, 4502, 4502, 4500, 4500
        ]
    }]
});
```

对应到 R 包 **highcharter** 中，绘图代码如下：

```{r hc-area, fig.cap="1940年至2017年美国和俄罗斯核武器数量变化"}
library(highcharter)
options(highcharter.theme = hc_theme_hcrt(tooltip = list(valueDecimals = 2)))

usa <- ts(
  data = c(
    NA, NA, NA, NA, NA, 6, 11, 32, 110, 235,
    369, 640, 1005, 1436, 2063, 3057, 4618, 6444, 9822, 15468,
    20434, 24126, 27387, 29459, 31056, 31982, 32040, 31233, 29224, 27342,
    26662, 26956, 27912, 28999, 28965, 27826, 25579, 25722, 24826, 24605,
    24304, 23464, 23708, 24099, 24357, 24237, 24401, 24344, 23586, 22380,
    21004, 17287, 14747, 13076, 12555, 12144, 11009, 10950, 10871, 10824,
    10577, 10527, 10475, 10421, 10358, 10295, 10104, 9914, 9620, 9326,
    5113, 5113, 4954, 4804, 4761, 4717, 4368, 4018
  ),
  start = 1940, end = 2017
)

russia <- ts(
  data = c(
    NA, NA, NA, NA, NA, NA, NA, NA, NA, NA,
    5, 25, 50, 120, 150, 200, 426, 660, 869, 1060,
    1605, 2471, 3322, 4238, 5221, 6129, 7089, 8339, 9399, 10538,
    11643, 13092, 14478, 15915, 17385, 19055, 21205, 23044, 25393, 27935,
    30062, 32049, 33952, 35804, 37431, 39197, 45000, 43000, 41000, 39000,
    37000, 35000, 33000, 31000, 29000, 27000, 25000, 24000, 23000, 22000,
    21000, 20000, 19000, 18000, 18000, 17000, 16000, 15537, 14162, 12787,
    12600, 11400, 5500, 4512, 4502, 4502, 4500, 4500
  ),
  start = 1940, end = 2017
)

unit_format <- JS("function(){
  return this.value / 10000 + 'M';
}")

highchart() %>%
  hc_xAxis(type = "datetime") %>%
  hc_yAxis(
    title = list(text = "Nuclear weapon states"),
    labels = list(formatter = unit_format)
  ) %>%
  hc_title(text = "US and USSR nuclear stockpiles") %>%
  hc_subtitle(text = paste(
    'Sources: <a href="https://thebulletin.org/2006/july/global-nuclear-stockpiles-1945-2006">',
    'thebulletin.org</a> &amp; <a href="https://www.armscontrol.org/factsheets/Nuclearweaponswhohaswhat">',
    "armscontrol.org</a>"
  )) %>%
  hc_add_series(data = russia, type = "area", name = "USSR/Russia") %>%
  hc_add_series(data = usa, type = "area", name = "USA") %>%
  hc_exporting(
    enabled = TRUE,
    filename = paste(Sys.Date(), "nuclear", sep = "-")
  )
```

可以看出来，JS API 文档里 `chart -> plotOptions` 对应于 R 包 API 的 `hc_plotOptions()` 函数，`hchart()` 函数对应于 <https://api.highcharts.com/highcharts/series> ，为了绘图方便起见，作者还直接支持 R 中一些数据对象，比如数据框 data.frame 和时间序列 ts 等，完整的支持列表见：

```{r}
library(highcharter)
methods(hchart)
```

更多 API 细节描述见 <https://jkunst.com/highcharter/articles/modules.html>。 桑基图描述能量的流动 [^sankey]

```{r, fig.cap="桑基图"}
library(jsonlite)
# 转化为 JSON 格式的字符串
dat <- toJSON(data.frame(
  from = c("AT", "DE", "CH", "DE"),
  to = c("DE", "CH", "DE", "FI"),
  weight = c(10, 5, 15, 5)
))

highchart() %>%
  hc_chart(type = "sankey") %>%
  hc_add_series(data = dat)
```

[^sankey]: <https://antv-2018.alipay.com/zh-cn/vis/chart/sankey.html>

此外，highcharter 提供 `highchartOutput()` 和 `renderHighchart()` 函数支持在 shiny 中使用 highcharts 图形。

```{r,eval=FALSE}
library(shiny)
library(highcharter)

shinyApp(
  ui = fluidPage(
    highchartOutput("plot_hc")
  ),
  server = function(input, output) {
    output$plot_hc <- renderHighchart({
      hchart(PlantGrowth, "area", hcaes(y = weight, group = group))
    })
  }
)
```

借助 htmlwidgets 和 reactR 创建新的基于 JS 库的 R 包，这样就快速将可视化图形库赋能 R 环境，关于网页可视化，JS 一定是优于 R 的，毕竟人家是专业前端工具，我们做的就是快速套模板，让 R 数据操作和分析的结果以非常精美的方式展现出来。这里有一篇基于 reactR 框架引入 React.js 衍生 JS 库到 R 环境中的资料 <https://github.com/react-R/nivocal>，一读就懂，非常适合上手。

::: {.rmdtip data-latex="{提示}"}
点击图例隐藏某一类别，可以看到图形纵轴会自适应展示区域的大小，这个特性对于所有图形都是支持的。

```{r hc-sleep,fig.cap="折线图"}
library(highcharter)
# 折线图
hchart(sleep, "line", hcaes(ID, extra, group = group))
# 堆积区域图
# 堆积折线图
```
:::

## 动画 {#sec-highcharter-animation}

highcharter 的依赖很重，数据接口比较原始，很难用

动态条形图

```{r}
#| eval: false
library(highcharter)
library(idbr)
library(purrr)
library(dplyr) # 未来替代一下

# the US Census Bureau International Data Base API
# 美国人口普查局国际数据库 API
idb_api_key("YOUR_DATA_KEY")
yrs <- seq(1980, 2030, by = 5)

df <- map_dfr(c("male", "female"), function(sex) {
  transform(get_idb("US", yrs, sex = sex), sex_label = sex)
})

df <- df %>%
  transform(population = pop * ifelse(sex_label == "male", -1, 1))

# 数据变换
series <- df %>%
  group_by(sex_label, age) %>%
  do(data = list(sequence = .$population)) %>%
  ungroup() %>%
  group_by(sex_label) %>%
  do(data = .$data) %>%
  mutate(name = sex_label) %>%
  list_parse()

maxpop <- max(abs(df$population))

xaxis <- list(
  categories = sort(unique(df$age)),
  reversed = FALSE, tickInterval = 5,
  labels = list(step = 5)
)

highchart() %>%
  hc_chart(type = "bar") %>%
  hc_motion(
    enabled = TRUE,
    labels = yrs,
    series = c(0, 1),
    autoplay = TRUE,
    updateInterval = 10,
    playIcon = "fa fa-play",
    pauseIcon = "fa fa-pause"
  ) %>%
  hc_add_series_list(series) %>%
  hc_plotOptions(
    series = list(stacking = "normal"),
    bar = list(groupPadding = 0, pointPadding = 0, borderWidth = 0)
  ) %>%
  hc_tooltip(
    shared = FALSE,
    formatter = JS("
      function() {
          return '<b>' + this.series.name +
              ', age ' + this.point.category +
              '</b><br/>' + 'Population: ' +
              Highcharts.numberFormat(Math.abs(this.point.y), 0);
      }
   ")
  ) %>%
  hc_yAxis(
    labels = list(
      formatter = JS("
        function() {
            return Math.abs(this.value) / 1000000 + 'M';
        }
      ")
    ),
    tickInterval = 0.5e6,
    min = -maxpop,
    max = maxpop
  ) %>%
  hc_xAxis(
    xaxis,
    rlist::list.merge(xaxis, list(opposite = TRUE, linkedTo = 0))
  )
```


